【裁判字號】    89,聲再,358
【裁判日期】    890704
【裁判案由】    聲請再審
【裁判全文】
臺灣高等法院刑事裁定                  八十九年度聲再字第三五八號
    再審聲請人
    即受判決人  丁○○
                戊○○
                丙○○
                甲○○
                乙○○
右列聲請人因偽造文書案件，對於本院八十九年度上易字第二三四號中華民國八十九
年四月十三日確定判決（台灣新竹地方法院八十六年度自字第五十七號），聲請再審
，本院裁定如左：
    主      文
再審之聲請駁回。
    理      由
一、聲請再審意旨如附件刑事再審聲請狀所載（本件係受判決人第二次聲請再審）。
二、按有罪之判決確定後，為受判決人之利益聲請再審，必其聲請之理由合於刑事訴
    訟法第四百二十條第一項所定情形之一及第四百二十一條有足以影響於判決之重
    要證據漏未審酌者，始准許之。又刑事訴訟法第四百二十條第一項第六款所謂發
    現確實之新證據，固非以絕對不須經過調查程序為條件，但必須可認為確實足以
    動搖原確定判決而為受判決人有利之判決為限。倘受判決人因對有利之主張為原
    審所不採，事後提出證明，以圖證實在原審前所為有利之主張為真實，據以聲請
    再審，該項證據既非判決後所發見，顯難憑以聲請再審（最高法院五十年台抗字
    第一０四號判例意旨參照）。
三、原確定判決，係依據被害人之指訴，被告即受判決人之陳述，證人吳錦佩、共犯
    曾瑞璋之供述及合作經營契約、股東名冊、房屋土地預定買賣契約書、台灣新竹
    地方法院八十四年重訴字第四十七號民事判決、八十四年促字第七六三號支付命
    令、八十四年票字第二八九一號裁定、八十四年拍字第八０一號裁定、土地登記
    簿謄本、協議書、新竹地政事務所光華段一一０九號土地登記總表，上海商業銀
    行之存摺影本、台中市七信存摺、支票收據等證據，相互勾稽，為綜合之判斷，
    認定被告即受判決之罪刑。聲請人所舉台灣新竹地方法院八十七年度重訴字第一
    二七號民事判決，並非證據。另提出之曾瑞璋於八十四年十二月二十八日與聲請
    人丁○○、甲○○簽訂之不動產買賣契約書、新竹區中小企業銀行三姓橋分行代
    償證明書、曾瑞璋與其子曾添錫共同書立之切結書、案外人曾國龍、鄭萬欽書立
    之切結書、案外人上海商業儲蓄銀行（代理人新竹分行）書立之抵押權塗銷同意
    書、預告登記土地登記申請書（含登記清冊、預告登記同意書、曾瑞璋身分證影
    本、王瑜婷身分證影本），均不過係受判決人因對自己有利之主張為原判決所不
    採，提出上開證明，重覆為事實上之爭執，尚難認確實足以動搖原確定判決，不
    合於所謂發現確實之新據證之再審原因。其再審為無理由，應予駁回。
四、據上論斷，應依刑事訴訟法第四百三十四條第一項，裁定如主文。
中      華      民      國    八十九    年      七      月      四      日
                                臺灣高等法院刑事第五庭
                                    審判長法  官  曾  德  水
                                          法  官  楊  貴  雄
                                          法  官  趙  功  恆
右正本證明與原本無異。
不得抗告。
                                          書記官  孫  佩  琳
中      華      民      國    八十九    年      七      月      五      日


司法院資訊處製作；財團法人民間司法改革基金會備份。
